# 股改时股东对未分配利润的享有比例不持股比例不一致，怎么处理

提问人：wx_622f41b0cb7f 时间：2023-04-15 09:29:42
A公司在 2023 年 2 月份进行股改前增资，增资前仅有一家股东，根据增资协议，交割日为 2023 年 2 月 28 日， 2023 年2 月 28 日的未分配利润均为前股东享有，股改基准日为 2023 年 2 月 28 日，现就股改事情存在以下问题：
1. 2023 年 2 月 28 日，根据审计的未分配利润是否全部需要或部分进行利润分配，财务报表上做应付股利核算？
那申报基准日前是否需要支付股利，或者将股利增资
2. 另外一种，就是在净资产折股的时候约定资本公积归属于前股东，假设股改股本不变，是否可以

回答人：chenyiwei
在股改前，对于协议约定应由原股东单独享有的这部分留存收益，应作出分配决议，据此调整到应付股利，并在申报前支付完毕。不建议“在净资产折股的时候约定资本公积归属于前股东”，这种特殊约定后面会带来很大麻烦，也不会有上市公司如此约定。